# 请教陈版主，关于固定资产达到预定可使用状态如何界定

提问人：shenjiyuan 时间：2018-05-16 10:41:19
请教陈版主： 是这样的，我们在对一家医药企业进行审计的时候，发现以下问题，企业有一批设备需要安装调试，计入在建工程，相关资产于 2015 年 8 月验收， 9 月安全生产验收， 10 月份设备空转验收， 12 月份进行试生产， 12 月转入固定资产。 企业给我们解释，说是只有设备试生产以后，才达到预定可使用状态，才可以从在建工程转入固定资产。 我想问一下，是这样吗，固定资产的转固应该是什么时间？

回答人：chenyiwei
不清楚你的具体情况。基本原则是对照《企业会计准则第 17 号——借款费用》第十三条、第十四条所列条件判断。另外也需要在相当大程度上参考行业内被普遍接受的惯例。